【裁判字號】    98,消債清,20
【裁判日期】    980327
【裁判案由】    清算事件
【裁判全文】
臺灣臺北地方法院民事裁定            98年度消債清字第20號
聲  請  人
即債務人    丙○○原名黃正芳.
                        16號.
代  理  人  陳世杰律師
上列當事人聲請消費者債務清理清算事件，本院裁定如下:
    主  文
債務人自中華民國98年3月30日中午12時起開始清算程序。
命司法事務官進行本件清算程序。
    理  由
一、按法院開始清算程序之裁定，應載明其年、月、日、時。復
    法院裁定開始更生或清算程序後，得命司法事務官進行更生
    或清算程序，必要時得選任律師、會計師或其他適當之自然
    人或法人一人為監督人或管理人，消費者債務清理條例 (下
    稱本條例)第16條、第86條分別定有明文，合先敘明。
二、本件聲請意旨略以:
（一）聲請人現今資產總價值為新臺幣（下同）2,938元，而債
      務總金額為2,275,757元，且無其它聲請更生、許可和解
      或宣告破產等事件現正繫屬於法院中，雖曾以書面向最大
      債權金融機構請求債務協商，惟其具有中度精神障礙，甚
      至必須再入院治療，現實上無法工作償債，每月僅有台北
      市社會局發放的3,000元身心障礙津貼收入，所以因無法
      負擔任何還款條件而致協商不成立，有民國（下同）98年
      2月16日所收受之前置協商不成立通知書可證，且聲請前
      二年內亦無惡意行為有害及債權人之權利。
（二）聲請人之債權人有中國信託商業銀行、國泰世華商業銀行
      、乙○○、丁○○、甲○○、戊○○，就與中國信託與國
      泰世華商業銀行間債權發生之原因為信用卡消費借貸，與
      其他債權人間則為個人消費借貸，而總債務金額達2,275,
      757元，而聲請人又因疾病所累無力工作償還，是故僅能
      依清算程序清理現有債務，爰請求賜准清算等語。
三、經查：
（一）聲請人主張與兩家金融機構間有信用卡消費借貸契約，且
      與其他債權人間亦有個人消費借貸契約，全部總債務金額
      合計達2,275,757元，因其疾病之故，現實上無力以工作
      償還現有債務，曾依本條例第151條第1項之規定，向最大
      債權金融機構中國信託商業銀行請求債務協商，惟因聲請
      人無法負擔任何還款條件，致雙方債務協商不成立，聲請
      人確有無力清償現有債務之虞，有其所提財產及收入狀況
      說明書、債權人清冊、財團法人金融聯合徵信中心當事人
      信用報告書、前置協商退件通知書、95年暨96年綜合所得
      稅各類所得資料清單、財產歸屬資料清單、醫療費用收據
      、三軍總醫院診斷證明書、身分證及身心障礙手冊影本在
      卷可稽。
（二）次按，依財政部臺北市國稅局95、96年度綜合所得稅各類
      所得資料清單之記載，聲請人95、96年間年所得分別為
      212,140元及0元，依該兩年之所得計算每月收入約為8,83
      9元，又其名下亦無有價值之財產可以償還現有債務，有
      財政部臺北市國稅局財產歸屬資料清單可佐，觀諸聲請人
      所提出之近兩年必要支出數額、原因及種類明細，其所列
      之每月必要生活費用為24,353元（包括聲請人自己之生活
      費、房租、水電瓦斯費等），雖部分支出項目非無應予酌
      減之處，惟查並無他人可予其金錢上之接濟，而每月所得
      又遠低於行政院社會司所公告之臺北市98年度每人每月最
      低生活費用14,558元，又因週轉之故而積欠親友大筆債務
      ，與最大債權金融機構間協商又因無還款能力而遭退件，
      足認其確有不能清償債務或有不能清償債務之虞，應堪信
      其陳述為真實。
四、綜上所述，本件聲請人與最大債權金融機構協商不成立，足
    認其有不能清償債務之情事，復未經法院裁定開始更生程序
    、許可和解或宣告破產，又無消費者債務清理條例第6條、
    第8條或第82條所定駁回清算聲請之事由存在，則本件聲請
    人聲請清算，洵屬有據，應予准許。
中    華    民    國    98    年    3    月    27     日
                  民事第四庭  法  官  張瑜鳳
以上正本係照原本作成。
本裁定不得抗告
本裁定已於民國98年3月30日中午12時公告。
中    華    民    國    98    年    3    月    27     日
                              書記官  羅元秀


司法院資訊處製作；財團法人民間司法改革基金會備份。
